臺灣臺南地方法院交通事件裁定　　　　　　　　　　　九十一年度交聲字第七八號
　　移
　　受 處 分 人
　　即 異 議 人　甲○○○○廣告有限公司
　　法定代理人　 聶良知
右列受處分人因違反道路交通管理處罰條例案件，對於交通部公路局嘉義區監理所麻
豆監理站民國九十一年二月二十六日所為之裁決處分（處分案號：麻監五字第裁七五
—ＺＤ0000000號）聲明異議，本院裁定如左：
    主  文
異議駁回。
    理  由
一、聲明異議意旨略以：如附件聲明異議狀所載。
二、按汽車行駛於高速公路，而不遵管制之規定者，處汽車駕駛人新臺幣三千元以上
    六千元以下罰鍰，道路交通管理處罰條例第三十三條第一項定有明文。次按汽車
    行駛高速公路，前後兩車間之行車安全距離，在正常天候狀況下，依高速公路交
    通管制規則第六條第一項之表列規定；汽車違反道路交通管理事件有以科學儀器
    取得違規證據資料，足資認定其違規事實者，得逕行舉發之；又前項逕行舉發，
    應記明車輛牌照號碼、車型等可資辨明之資料，查明汽車所有人姓名或名稱、住
    址，並以該汽車所有人為被通知人製單舉發之；逕行舉發違反道路交通管理事件
    ，經汽車所有人依通知單之應到案日期前到案，並告知違規駕駛人姓名、身分證
    統一編號及住址者，處罰機關應即另行通知違規駕駛人到案依法處理，逾應到案
    日期，處罰機關應依道路交通管理處罰條例第八十五條第三項規定處罰該汽車所
    有人，高速公路交通管制規則第六條第一項、違反道路交通管理事件統一裁罰標
    準及處理細則第二十三條第一項第五款、第二項、第二十四條，亦分別規定甚明
    。
三、經查，本件受處分人即異議人甲○○○○廣告有限公司所有之車號Ｎ２─４４２
    ９號自小貨車，係於民國九十年五月五日十五時四十分許，在行經國道一號北向
    二四八公里處時，為警以雷射測速器測獲該輛自小貨車之行車時速達九十三公里
    ，與其前車未保持法定四十六．五公尺以上行車安全距離，實距不足，經警全程
    錄影並照相採證後，並經內政部警政署國道公路警察局第四警察隊警員逕行開單
    舉發等情，有內政部警政署國道公路警察局公警局交字第ＺＤ0000000號
    舉發違反道路交通管理事件通知單及內政部警政署國道公路警察局第四警察隊九
    十年十一月二十日（九十）公警國四刑字第一四一八０號函各一紙在卷可稽，並
    有違規車輛採證照片一幀在卷可資佐證，且為異議人所不爭執，足見異議人所有
    之該輛自小貨車確有於右開時、地行駛於高速公路，未遵與前車保持行車安全距
    離管制規定而違規實距不足之事實無訛。雖異議人辯稱：其當時或因行速太慢被
    後方超越，抑或前方車任意變換車道，以致未保持行車安全距離，實非駕駛人之
    責云云。惟查，本案係由員警現場查看車道中車輛行進狀況，並架設錄影機全程
    錄影，於確定違規行為後始予照相採證，且經調閱行進中車輛存證錄影帶觀察結
    果，異議人之自小貨車當時其前方車輛並未有變換車道之情事等情，業據證人即
    本件舉發員警蘇嘉榮於本院調查時到庭陳證：「（問：本件是否你告發的，情形
    如何？）是我告發的，我當時在天橋用雷射槍及Ｖ８取締未保持安全距離之蒐證
    ，異議人的車輛行經該處時，他的時速高達九十三公里，依據高速公路管制規則
    安全距離為行速之二分之一所以安全距離為四十六點五公尺，所以在該處測距格
    數至少與前車應有四點五格的距離，但是異議人的車子經攝錄結果與前車子有三
    格距離不足安全距離所以我們才舉發（庭呈蒐證相片及錄影帶）」等語明確（見
    本院九十一年四月二日訊問筆錄），並有其當庭提出之該次蒐證相片及錄影帶可
    為佐參，而該卷蒐證錄影帶經本院當庭播放勘驗結果：異議人的車子是持續跟在
    本件違規照片所示異議人之前車後行駛，並通過該處違規地點，異議人的車子並
    無因行速太慢被後方超越或其前方車任意變換車道致異議人車子未能保持安全距
    離之情形乙節，有本院九十一年四月二日訊問筆錄載明可考，顯見異議人前開所
    辯，要係卸責之詞，不足採信。
四、綜上所述，本件受處分人即異議人之車號Ｎ２─４４２９號自小貨車，於上開時
    、地在高速公路上行駛，有與前車未保持行車安全距離實距不足之事實，既堪認
    定，則移送機關即交通部公路總局嘉義區監理所麻豆監理站，據此並援引上開道
    路交通管理處罰條例第三十三條第一項之規定，而裁處異議人罰鍰新臺幣六千元
    ，於法即無不當。故本件異議經核尚非有理，自應予以駁回。
五、據上論斷，應依道路交通案件處理辦法第十九條，裁定如主文。
中      華      民      國      九十一      年      六      月    五    日
                                  臺灣臺南地方法院交通法庭
                                      法  官  張  瑛  宗
右正本證明與原本無異
如不服本裁定應於送達後五日內向本院提出抗告狀
                                      書記官  陳  志  德
中      華      民      國    九十一      年      六      月   十二   日
